【裁判字號】    95,交簡附民,196
【裁判日期】    951227
【裁判案由】    過失致死
【裁判全文】
臺灣高雄地方法院刑事附帶民事訴訟判決
                                 95年度交簡附民字第196號
原      告  戊○○
            壬○○
            己○○
            庚○○
            丁○○
            辛○○
            丙○○○
被      告  乙○○
            華特通運有限公司
                    樓
法定代理人  甲○○
                    樓
上列被告因過失傷害案件（95年度交簡字第2819號），經原告提
起附帶民事訴訟，請求損害賠償，本院判決如下：
    主  文
原告之訴及假執行之聲請均駁回。
    事  實
一、原告方面：聲明及陳述均如附件刑事附帶民事訴訟起訴狀所
    載。
二、被告方面：未為任何聲明及陳述。
    理  由
一、按因犯罪而受損害之人，於刑事訴訟程序得附帶提起民事訴
    訟，對於「被告」及「依民法負賠償責任之人」，請求回復
    其損害；又原告之訴不合法或無理由者，應以判決駁回之，
    刑事訴訟法第487 條第1 項、第502 條第1 項分別定有明文
    。次按，刑事訴訟法第487 條第1 項所定附帶民事訴訟之對
    象，除刑事被告外，固兼及於依民法負賠償責任之人。惟該
    條項所稱之「依民法負賠償責任之人」，係指該刑事案件中
    依民法規定應負賠償責任之人而言。故附帶民事訴訟之原告
    所主張之共同加害人，必以在刑事訴訟程序中經認定係共同
    侵權行為之人，始得謂為依民法負賠償責任之人，否則對之
    提起是項附帶民事訴訟，即難謂為合法（最高法院87年度台
    抗字第278 號判決意旨參照）。
二、本件原告於刑事訴訟程序，附帶提起民事訴訟，依其所訴事
    實，係主張被告乙○○駕駛109-HB號營業曳引車逆向行駛或
    逆向停靠路邊，對於被害人黃戇因本件車禍死亡具有因果關
    係，自應有過失致死犯行；被告華特通運有限公司係被告乙
    ○○之僱用人，依民法規定亦應與被告乙○○負連帶損害賠
    償責任等語。惟查，被告乙○○就本件車禍有無過失致死犯
    行，業經臺灣高雄地方法院檢察署檢察官偵查後以95年度偵
    字第11101 號為不起訴處分，此有該不起訴處分書乙份在卷
    可憑，被告乙○○既非本件刑事訴訟程序之被告，亦非經本
    院於本件刑事簡易判決認定係本件車禍之共同侵權行為人，
    揆諸前揭法律規定及判決意旨，被告乙○○及其僱用人即被
    告華特通運有限公司均非屬「刑事訴訟程序之被告」或「依
    民法負賠償責任之人」，至為明確。從而，本件原告之訴顯
    非合法，其假執行之聲請亦失所附麗，均應予以駁回。
三、據上論斷，應依刑事訴訟法第502條第1 項，判決如主文。
中    華    民    國    95    年    12    月    27    日
                  交通法庭    法  官  林書慧
以上正本證明與原本無異。
如不服本判決應於收受送達後10日內向本院提出上訴書狀，其未
敘述上訴之理由者並得於提起上訴後10日內向本院補提理由書（
均須按他造當事人之人數附繕本）。
本判決非對於刑事訴訟之判決有上訴時不得上訴。
中    華    民    國    96    年     1    月     2    日
                              書記官  鍾錦祥


司法院資訊處製作；財團法人民間司法改革基金會備份。
